# 求助陈版 - 疫情期间停工的折旧会计处理

提问人：wx_5a60a720bf5b 时间：2022-04-21 15:21:20
陈版好，
根据《关于严格执行企业会计准则 切实加强企业 2020 年年报工作的通知》（财会〔 2021 〕 2 号），在疫情停工停产期间计提的固定资产折旧和无形资产摊销应当根据用途计入相关资产的成本或当期损益。
这里所说的应当根据用途计入当期损益，是否是指如果是生产部门的折旧就计入营业成本，管理部门的折旧就计入管理费用？
这个财政部通知是否仅适用于疫情期间？我记得陈老师的观点一直是非正常停工的折旧应计入管理费用或者营业外支出。
再次感谢陈版。

回答人：chenyiwei
这个处理原则也适用于因疫情以外的其他原因导致的非正常停工期间发生费用的处理。
因疫情停工期间，固定资产是处于闲置状态的，故其折旧一般是计入管理费用（包括生产设备）。